【裁判字號】    90,易,1290
【裁判日期】    900528
【裁判案由】    毒品危害防制條例
【裁判全文】
臺灣臺中地方法院刑事判決                      九十年度易字第一二九號
    公  訴  人  臺灣臺中地方法院檢察署檢察官                                   公  訴  人  臺灣臺中地方法院檢察署檢察官
    被      告  甲○○
右列被告因違反毒品危害防制條例案件，經檢察官提起公訴（九十年度毒偵字第一四 右列被告因違反毒品危害防制條例案件，經檢察官提起公訴（九十年度毒偵字第一?
四○號），本院判決如左：                                                   四○號），本院判決如左：
    主  文                                                                     主  文
本件免訴。                                                                 本件免訴。
    理  由                                                                     理  由
一、公訴意旨略以：被告甲○○前因施用毒品案件，經本院先後二次裁定送觀察、勒 一、公訴意旨略以：被告甲○○前因施用毒品案件，經本院先後二次裁定送觀察、?
    戒後，均認無繼續施用毒品之傾向，由臺灣臺中地方法院檢察署檢察官分別於民     戒後，均認無繼續施用毒品之傾向，由臺灣臺中地方法院檢察署檢察官分別於?
    國八十八年九月二十三日以八十八年度毒偵字第七四二號、八十九年二月十日以     國八十八年九月二十三日以八十八年度毒偵字第七四二號、八十九年二月十日?
    八十九年度毒偵字第八四五號為不起訴處分確定。詎被告又於八十九年三月五日     八十九年度毒偵字第八四五號為不起訴處分確定。詎被告又於八十九年三月五?
    十五時許，在臺中縣潭子鄉○○路○段之路邊車上，五年內再施用第二級毒品安     十五時許，在臺中縣潭子鄉○○路○段之路邊車上，五年內再施用第二級毒品?
    非他命，經本院裁定令入戒治處所施以強制戒治一年，其施用第二級毒品安非他     非他命，經本院裁定令入戒治處所施以強制戒治一年，其施用第二級毒品安非?
    命之案件，則由本院以八十九年度豐簡字第二一八號判處有期徒刑五月，並於八     命之案件，則由本院以八十九年度豐簡字第二一八號判處有期徒刑五月，並於?
    十九年六月十一日判決確定。嗣被告因戒治之成效經評定合格，由本院裁定停止     十九年六月十一日判決確定。嗣被告因戒治之成效經評定合格，由本院裁定停?
    戒治並付保護管束。詎被告於保護管束期間，仍不知悔改，五年內另行起意，於     戒治並付保護管束。詎被告於保護管束期間，仍不知悔改，五年內另行起意，?
    八十九年三月六日或其前四日某時點，在不詳地點，施用第二級毒品安非他命一     八十九年三月六日或其前四日某時點，在不詳地點，施用第二級毒品安非他命?
    次。嗣於八十九年三月六日，被告於保護管束中經臺中縣警察局豐原分局採尿送     次。嗣於八十九年三月六日，被告於保護管束中經臺中縣警察局豐原分局採尿?
    驗，呈第二級毒品安非他命陽性反應，始獲悉上情，因認被告涉有違反毒品危害     驗，呈第二級毒品安非他命陽性反應，始獲悉上情，因認被告涉有違反毒品危?
    防制條例第十條第二項之罪嫌等語。                                           防制條例第十條第二項之罪嫌等語。
二、按案件曾經判決確定者，應諭知免訴之判決，並得不經言詞辯論為之，刑事訴訟 二、按案件曾經判決確定者，應諭知免訴之判決，並得不經言詞辯論為之，刑事訴?
    法第三百零二條第一款及第三百零七條分別定有明文。                           法第三百零二條第一款及第三百零七條分別定有明文。
三、查本件被告甲○○前曾因違反毒品危害防制條例第十條第二項之施用第二級毒品 三、查本件被告甲○○前曾因違反毒品危害防制條例第十條第二項之施用第二級毒?
    安非他命案件，經臺灣臺中地方法院檢察署檢察官以八十九年度毒偵字第二四七     安非他命案件，經臺灣臺中地方法院檢察署檢察官以八十九年度毒偵字第二四?
    一號提起公訴，該案件業經本院以八十九年度豐簡字第二一八號判處有期徒刑五     一號提起公訴，該案件業經本院以八十九年度豐簡字第二一八號判處有期徒刑?
    月，並於八十九年六月十一日確定，此有本院八十九年度豐簡字第二一八號刑事     月，並於八十九年六月十一日確定，此有本院八十九年度豐簡字第二一八號刑?
    判決及其起訴書各一份附卷可憑。而上開確定判決所認定之事實係被告於八十九     判決及其起訴書各一份附卷可憑。而上開確定判決所認定之事實係被告於八十?
    年三月五日十五時許，在臺中縣潭子鄉○○路○段之路邊車上，施用第二級毒品     年三月五日十五時許，在臺中縣潭子鄉○○路○段之路邊車上，施用第二級毒?
    安非他命一次，嗣於八十九年三月六日十三時四十五分許，在其臺中縣潭子鄉頭     安非他命一次，嗣於八十九年三月六日十三時四十五分許，在其臺中縣潭子鄉○
    ○村○○街七十三巷六號住處為警查獲，經採其尿水送驗，結果呈甲基安非他命     家村大通街七十三巷六號住處為警查獲，經採其尿水送驗，結果呈甲基安非他?
    陽性反應。惟該確定判決認定被告於上開時、地施用第二級毒品安非他命一次之     陽性反應。惟該確定判決認定被告於上開時、地施用第二級毒品安非他命一次?
    犯罪事實與本件被告被訴其於八十九年三月六日或前四日某時點，在不詳地點，     犯罪事實與本件被告被訴其於八十九年三月六日或前四日某時點，在不詳地點?
    施用第二級毒品安非他命一次之犯罪事實，均係以被告八十九年三月六日之採尿     施用第二級毒品安非他命一次之犯罪事實，均係以被告八十九年三月六日之採?
    檢驗結果呈甲基安非他命陽性反應為憑，然被告係當日於臺中縣警察局豐原分局     檢驗結果呈甲基安非他命陽性反應為憑，然被告係當日於臺中縣警察局豐原分?
    頭家派出所及豐原分局各採尿一次並分別送驗，故有二份被告尿水檢驗結果呈甲     頭家派出所及豐原分局各採尿一次並分別送驗，故有二份被告尿水檢驗結果呈?
    基安非他命陽性反應之報告（一為臺中縣衛生局出具，一為私立中山醫學院附設     基安非他命陽性反應之報告（一為臺中縣衛生局出具，一為私立中山醫學院附?
    孫中山先生紀念醫院藥物濫用檢測中心所出具），臺中縣警察局豐原分局竟先後     孫中山先生紀念醫院藥物濫用檢測中心所出具），臺中縣警察局豐原分局竟先?
    各依前開尿水檢驗報告分別報請檢察官偵辦，致使同一被告之同一犯罪事實，經     各依前開尿水檢驗報告分別報請檢察官偵辦，致使同一被告之同一犯罪事實，?
    臺灣臺中地方法院檢察署檢察官先後起訴，是其先後二訴之被告同一，且犯罪事     臺灣臺中地方法院檢察署檢察官先後起訴，是其先後二訴之被告同一，且犯罪?
    實同一，二者應屬同一案件，惟先訴既經判決確定，基於一事不再理、一罪不兩     實同一，二者應屬同一案件，惟先訴既經判決確定，基於一事不再理、一罪不?
    罰原則，本案之犯罪事實既曾經判決確定，爰依刑事訴訟法第三百零二條第一款     罰原則，本案之犯罪事實既曾經判決確定，爰依刑事訴訟法第三百零二條第一?
    及第三百零七條規定，不經言詞辯論，而為免訴判決之諭知。                     及第三百零七條規定，不經言詞辯論，而為免訴判決之諭知。
據上論斷，應依刑事訴訟法第三百零二條第一款、第三百零七條，判決如主文。     據上論斷，應依刑事訴訟法第三百零二條第一款、第三百零七條，判決如主文。
中      華      民      國      九十      年      五    月    二十八    日 中      華      民      國      九十      年      五    月    二十八    ?
                                      臺灣臺中地方法院刑事第一庭                                                 臺灣臺中地方法院刑事第一庭
                                          法  官  簡賢坤                                                             法  官  簡賢坤
右正本證明與原本無異。
如不服本判決，應於判決送達後十日內向本院提出上訴狀，上訴於臺灣高等法院臺中
分院( 須附繕本 )。
                                          書記官
中      華      民      國      九十      年      五    月    二十八    日 中      華      民      國      九十      年      五 月    二十八     


司法院資訊處製作；財團法人民間司法改革基金會備份。
